# 请教陈版，母公司代子公司交税费、代缴社保、代付工资现流表怎么处理

提问人：msnll 时间：2023-10-24 14:02:51
请教陈版，母公司代子公司交税费、代交社保及代付工资，同时挂对子公司的其他应收款，待子公司转回代交的款项冲其他应收款，请问母公司在代交时计入支付的各项税费/支付职工还是支付的其他与经营活动相关的现金？子公司转款至母公司时计入支付的各项税费/支付职工还是支付的其他与经营活动相关的现金？谢谢。

回答人：chenyiwei
母公司作为代收代付处理，作为支付/收到其他与经营活动有关的现金。
子公司的往来结算是整体性的净额结算，结算款项与当初的交易可能没有一一对应关系，故子公司也是列入支付/收到其他与经营活动有关的现金。
在母公司的合并报表中，将母公司对外支付的现金按其业务内容，还原为“支付给职工以及为职工支付的现金”、“支付的各项税费”等。